臺灣桃園地方法院刑事裁定　　　　　　　110年度訴字第318號
被　　　告　HOANG DINH MINH （中文名：黃庭明，越南籍）



　　　　　　DUONG THUY NHUNG（中文名：楊翠絨，越南籍）




　　　　　　PHAN THI QUY（中文名：潘氏貴，越南籍）




　　　　　　HA THI LANH（中文名：河氏靈，越南籍）




　　　　　　DONG DUY CONG （中文名：童維功，越南籍）



　　　　　　BUI THI BICH LIEN （中文名：裴氏碧蓮，越南籍



　　　　　　TRAN QUOC HUNG（中文名：陳興國，越南籍）



　　　　　　TRAN THI THU THAO （中文名：陳氏秋草，越南籍



　　　　　　DINH THI THAO （中文名：丁氏草，越南籍）




　　　　　　VU VAN HIEP（中文名：武文協，越南籍）





　　　　　　VU THI PHUONG （中文名：武氏芳，越南籍）



　　　　　　NGUYEN THI THUY LINH




　　　　　　LE VAN MINH （中文名：黎文明，越南籍）



　　　　　　DANG HOANG DO （中文名：鄧黃都，越南籍）



　　　　　　LAI VAN HUONG （中文名：吏文嚮，越南籍）



　　　　　 KARENT THEOFANI KARTIKAWTI




上列被告因違反公司法等案件，經檢察官提起公訴（109 年度偵
字第4641、20781 、21543 至21555 、247373、29734 號），本
院裁定如下：
   主  文
如附表所示被告均自民國一一○年十月二十七日起，限制出境、
出海捌月。
    理  由
一、按「被告犯罪嫌疑重大，而有下列各款情形之一者，必要時
    檢察官或法官得逕行限制出境、出海。但所犯係最重本刑為
    拘役或專科罰金之案件，不得逕行限制之：一、無一定之住
    、居所者。二、有相當理由足認有逃亡之虞者。三、有相當
    理由足認有湮滅、偽造、變造證據或勾串共犯或證人之虞者
    。」、「偵查中檢察官聲請延長限制出境、出海，第一次不
    得逾4 月，第二次不得逾2 月，以延長2 次為限。審判中限
    制出境、出海每次不得逾8 月，犯最重本刑為有期徒刑10年
    以下之罪者，累計不得逾5 年；其餘之罪，累計不得逾10年
    。」刑事訴訟法第93條之2 第1 項、第93條之3 第2 項分別
    定有明文。
二、經查，如附表所示被告均因涉偽造文書、違反公司法等案件
    ，犯罪嫌疑重大，現由本院審理中，然如附表編號14所示被
    告於本國居留期限即將於民國110 年12月31日屆期、編號1
    所示被告於本國居留期限業於民國109 年5 月23日屆期，經
    內政部移民署北區事務大隊宜蘭收容所收容，將於近期依法
    執行強制驅逐出國、其餘被告於本國居留期限均已逾期，有
    各該被告之內政部移民屬外人居停留資料查詢（外僑）明細
    及內政部移民署北區事務大隊臺北市專勤隊110 年10月6 日
    函在卷可憑。上開被告雖均於偵查中雖否認犯行，然均僅係
    空泛辯稱主觀上不知所為觸犯法律、自認並未違反法律，惟
    依卷內事證，足認其等涉犯刑法第210 條、第216 條、第21
    4 條等偽造文書等罪之嫌疑重大，又如附表所示被告均為越
    南籍或印尼籍人民，或已逾期居留，或即將逾期居留，與一
    般人相比確有較強之出境後滯留不歸之動機及能力，倘若案
    情發展對其不利或有身陷囹圄之可能時，其逃亡之可能性亦
    隨之增加，被告非無藉此出境返回越南或印尼以逃避審判之
    可能，實有相當理由足認被告有逃亡之虞；考量限制被告出
    境、出海，僅在限制被告應居住於我國領土範圍內，不得擅
    自出國，俾便於訴訟程序之進行，為較輕之保全手段，兼衡
    本案被告涉案情節、國家審判權及刑罰執行權遂行之公益，
    衡諸比例原則，認對於被告為限制出境、出海之處分，未逾
    越刑事訴訟法第93條之2 第1 項規定之必要性，核與比例原
    則無違，為確保將來審判程序進行及刑罰執行之目的，並審
    酌人權保障與公共利益之均衡維護，認為確保日後訴訟程序
    之順利進行，有對附表所示被告施以限制出境、出海此一干
    預較為輕微之強制處分之必要，爰裁定自110 年10月27日起
    ，被告應限制出境、出海8 月。
三、依刑事訴訟法第93條之2 、第93條之3 第2 項，裁定如主文
    。
中    華    民    國   110    年    10    月    27    日
                  刑事第五庭  審判長法  官  呂世文
                                    法  官  陳郁融
                                    法  官  李敬之
以上正本證明與原本無異。
如不服本裁定，應於裁定送達後5 日內向本院提出抗告狀。
                                    書記官   鐘柏翰
中    華    民    國   110    年    10    月    28    日
　
　
　
附表：
┌──┬────────────┬───────────┐
│編號│姓名                    │居留期限              │
├──┼────────────┼───────────┤
│ 1  │HOANG DINH MINH （中文名│109 年5 月23日屆至    │
│    │：黃庭明，越南籍）      │                      │
├──┼────────────┼───────────┤
│ 2  │DUONG THUY NHUNG（中文名│109年9月30日屆至      │
│    │：楊翠絨，越南籍）      │                      │
├──┼────────────┼───────────┤
│ 3  │PHAN THI QUY（中文名：  │110年5月20日屆至      │
│    │潘氏貴，越南籍）        │                      │
├──┼────────────┼───────────┤
│ 4  │HA THI LANH （中文名：  │110年6月30日屆至      │
│    │河氏靈，越南籍）        │                      │
├──┼────────────┼───────────┤
│ 5  │DONG DUY CONG （中文名：│110 年6月30日屆至     │
│    │童維功，越南籍）        │                      │
├──┼────────────┼───────────┤
│ 6  │BUI THI BICH LIEN （中文│109 年7月30日屆至     │
│    │名：裴氏碧蓮，越南籍）  │                      │
├──┼────────────┼───────────┤
│ 7  │TRAN QUOC HUNG（中文名：│109 年9 月10日屆至    │
│    │陳興國，越南籍）        │                      │
├──┼────────────┼───────────┤
│ 8  │TRAN THI THU THAO （中文│110 年2 月8 日屆至    │
│    │名：陳氏秋草，越南籍）  │                      │
├──┼────────────┼───────────┤
│ 9  │DINH THI THAO （中文名：│109 年9 月30日屆至    │
│    │丁氏草，越南籍）        │                      │
├──┼────────────┼───────────┤
│ 10 │VU VAN HIEP （中文名：武│110年7月2日屆至       │
│    │文協，越南籍）          │                      │
├──┼────────────┼───────────┤
│ 11 │VU THI PHUONG （中文名：│110 年9 月8日屆至     │
│    │武氏芳，越南籍）        │                      │
├──┼────────────┼───────────┤
│ 12 │NGUYEN THI THUY LINH    │109年8月31日屆至      │
│    │（中文名：阮氏垂玲，越南│                      │
│    │籍）                    │                      │
├──┼────────────┼───────────┤
│ 13 │LE VAN MINH （中文名：黎│109 年12月31日屆至    │
│    │文明，越南籍）          │                      │
├──┼────────────┼───────────┤
│ 14 │DANG HOANG DO （中文名：│110 年12月31日屆至    │
│    │鄧黃都，越南籍）        │                      │
├──┼────────────┼───────────┤
│ 15 │LAI VAN HUONG （中文名：│110 年4 月9日屆至     │
│    │吏文嚮，越南籍）        │                      │
├──┼────────────┼───────────┤
│ 16 │KARENT THEOFANIKARTIKAWT│110 年8 月31日屆至    │
│    │I（中文名：林亞紋，越南 │                      │
│    │籍）                    │                      │
└──┴────────────┴───────────┘